【裁判字號】    97,消債更,1176
【裁判日期】    980113
【裁判案由】    更生事件
【裁判全文】
臺灣臺北地方法院民事裁定          97年度消債更字第1176號
聲  請  人
即債務人    甲○○
代  理  人  李詩楷律師
上列當事人聲請消費者債務清理事件，本院裁定如下：
    主  文
債務人甲○○自中華民國98年1月13日上午十二時起開始更生程
序。
命司法事務官進行本件更生程序。
    理  由
一、按法院開始更生程序之裁定，應載明其年、月、日、時，並
    即時發生效力。次按法院裁定開始更生或清算程序後，得命
    司法事務官進行更生或清算程序，必要時得選任律師、會計
    師或其他適當之自然人或法人一人為監督人或管理人。消費
    者債務清理條例第45條第1項、第16條第1項分別定有明文。
二、本件債務人主張：其前因家庭支出龐大情形下，向台北富邦
    商業銀行股份有限公司、國泰世華商業銀行股份有限公司、
    荷商荷蘭銀行股份有限公司、渣打國際商業銀行股份有限公
    司、台新國際商業銀行股份有限公司等多家金融機構申請信
    用卡、現金卡、信用貸款，致累積債務達新台幣 (下同)000
    0000元，有不能清償債務情事，後經依金融主管機關協調成
    立之中華民國銀行公會會員辦理消費金融案件無擔保債務協
    商機制與金融機構達成分期還款協議，同意自民國95 年8月
    起，分80期，每月還款21815元方式償債，已繳交數期，詎
    聲請人於95年7月25日經任職育成書局企業股份有限公司資
    遣且未取得任何資遣費，嗣於96年間先後有國泰世華商業銀
    行、台新銀行等金融機構聲請扣押執行聲請人每月薪資數額
    三分之一，經執行後每月可處分薪資僅餘1萬5千元不等，而
    其每月尚須支出付個人生活費、父母撫養費、房租、家庭雜
    支等開銷，現並無其他兼職工作，因不可歸責於己之事由，
    致使履行已成立之協商內容顯有困難，且其無擔保或無優先
    權之債務總額未逾1200萬元，復未經法院裁定開始清算程序
    或宣告破產，爰向本院聲請更生等語。經查：債務人所主張
    之上開事實，業據提出財產及收入狀況說明書、債權人清冊
    、債務人清冊、財產歸屬資料清單、財團法人金融聯合徵信
    中心當事人綜合信用報告、債務協商繳款明細、95、96 年
    度綜合所得稅各類所得資料清單、行照、薪資證明、存摺、
    汽車駕照、收支明細表、戶籍謄本、租賃契約書、執行命令
    、分期還款憑單、繳款單、離職證明等為證，並有卷附協議
    書可憑，經核閱屬實，此外，本件又查無債務人有消費者債
    務清理條例第6條第3項、第8條或第46條各款所定駁回更生
    聲請之事由存在，則債務人聲請更生，應屬有據；並依上開
    規定命司法事務官進行本件更生程序，爰裁定如主文。本件
    更生聲請既經准許，其聲請為保全處分，即無必要，附此
    明。
中    華    民    國    98    年     1    月    13    日
              民事第二十二庭法      官  熊志強
上為正本係照原本作成
本件不得抗告
本裁定已於98年1月13日上午12時公告。
中    華    民    國    98    年     1    月    13    日
                            書  記  官  楊夢蓮


司法院資訊處製作；財團法人民間司法改革基金會備份。
